【裁判字號】    99,消債更,368
【裁判日期】    991029
【裁判案由】    聲請更生程序
【裁判全文】
臺灣高雄地方法院民事裁定           99年度消債更字第368號
聲  請  人  甲○○
上列當事人聲請消費者債務清理事件，本院裁定如下：
    主  文
聲請駁回。
    理  由
一、按債務人聲請更生時，應提出財產及收入狀況說明書，財產
    及收入狀況說明書，應表明收入及必要支出之數額、原因及
    種類及依法應受債務人扶養之人，並提出證明文件；法院認
    為必要時，得定期命債務人據實報告更生聲請前二年內財產
    變動之狀況，並對於前條所定事項補充陳述、提出關係文件
    或為其他必要之調查，消費者債務清理條例第43條第1 項、
    第6 項及第44條分別定有明文。次按聲請更生或清算不合程
    式或不備其他要件者，法院應以裁定駁回之，但其情形可以
    補正者，法院應定期間先命補正；又債務人經法院通知，無
    正當理由而不到場，或到場而不為真實之陳述，或拒絕提出
    關係文件或為財產變動狀況之報告者，應駁回之，同條例第
    8 條及第46條第3 款分別定有明文。又按聲請更生或清算，
    徵收聲請費新臺幣（下同）1,000 元；郵務送達費及法院人
    員差旅費不另徵收，但所需費用超過應徵收之聲請費者，其
    超過部分，依實支數計算徵收，同條例第6 條第1 項、第2
    項定有明文。
二、本件聲請人向本院聲請更生，雖主張：其有不能清償債務情
    事，對於金融機構因消費借貸、自用住宅借款、信用卡或現
    金卡契約而負債務，前依消費者債務清理條例之規定，以書
    面向最大債權金融機構臺灣土地銀行請求前置協商成立，銀
    行提出每月清償6,926 元之清償方案，惟聲請人收入不佳，
    每月僅能清償3,000 元，實不足清償協商款項，客觀上有不
    可歸責於聲請人之事由，且未經法院裁定開始清算程序或宣
    告破產等語。
三、經查：聲請人具狀聲請更生，未提出前置協商機制協議書及
    還款分配表暨表決結果書、財團法人金融聯合徵信中心當事
    人綜合信用報告書及債權人清冊、財產及收入狀況說明書、
    在職或工作證明、聲請人戶籍謄本、勞健保之投保資料、薪
    資收入證明、97、98年度國稅局財產歸屬資料及綜合所得稅
    各類所得資料清單等證明文件到院，經本院於民國99年9 月
    13日以雄院99年消債更字368 號函命聲請人於函令送達後10
    日內補正上開證明文件，該函分於99年9 月23日、99年9 月
    24日經聲請人之受僱人及同居人收受送達，聲請人迄今未補
    正，有送達證書在卷可稽。又本件聲請人向本院聲請更生，
    並未繳交聲請費用1,000 元，經本院於民國99年9 月13日裁
    定命聲請人於裁定送達後5 日內補正上開更生聲請要件，此
    裁定亦於99年9 月23日送達，有送達證書在卷可稽，聲請人
    逾期至今尚未補繳，亦經本院依職權查明屬實。是本件聲請
    人聲請更生不合程式，且經本院以裁定命其補正而未補正，
    依上說明，自應駁回其更生之聲請，爰裁定如主文。
中    華    民    國    99    年    10    月    29    日
                   民事庭   法      官  藍家慶
上為正本係照原本作成。
如不服本裁定，應於裁定送達後10日內，以書狀向本院提出抗告
，並繳納抗告費新臺幣1千元。
中    華    民    國    99    年    10    月    29    日
                            書  記  官  梁竫

司法院資訊處製作；財團法人民間司法改革基金會備份。
